# 关于“中止 9 年的在建工程期末减值处理”

提问人：2006163008 时间：2012-12-31 10:46:24
大家好！ 现在我遇到一个“判断在建工程减值问题”，具体情况如下： 某企业 2002 年筹备建设“一套化工产品生产线”，当时发生了设计费、出国人员考察经费以及其他费用，共计 280 万（在建工程中核算）；并于当年从德国购置“生产设备”一套，截止目前，没有开封安装（工程物资中核算）；现在我们建议对在建工程里核算的 280 万的费用计提减值，企业相关人员以项目可能会上线为由不予计提； 请各位帮分析一下，多谢了！

回答人：chenyiwei
购入的设备长期闲置而不投入安装使用，是《企业会计准则第 8 号——资产减值》第五条规定的资产减值迹象之一。按照准则规定，在出现资产减值迹象时，应对其计算可收回金额，并对可收回金额低于账面价值的差额计提减值准备。 可收回金额是“资产的公允价值减去处置费用后的净额”和“资产预计未来现金流量的现值”两者中的较高者。根据本案例的具体情况，在测算未来可收回金额时，应重点考虑以下因素： 1 、企业有无在可预见的未来将该设备投入安装使用的切实可行的具体计划； 2 、该设备截至目前为止的保养状况和技术状态，是否需花费较大的整修费用才能投入正常使用； 3 、该设备所使用的是 9 年前的技术（即使是那时的最新技术），现在是否因为技术进步而被淘汰，包括因不符合强制性的国家标准或者行业标准而不能再使用，或者已出现了产量更高、质量更好、成本更低的生产技术而导致其发生经济性贬值； 4 、该设备（或者同类、类似设备）近期在二手市场上的成交价格； 5 、使用该设备生产的产品目前的市场需求和市场价格，测算如果投入使用后的盈利状况； 等等。